zh-TW: 居家和庭園 > 廚房與餐廳 > 廚房電器配件 > 爐具/烤箱/爐灶配件: 控制旋鈕與轉盤; 瓦斯爐爐蓋; 瓦斯爐爐架; 爐灶清潔工具包; 爐具集油盤; 爐灶保護罩; 烤箱門膠條與密封圈; 烤箱手套; 烤箱內襯; 爐具架; 抽油煙機濾紙
tr: Ev ve Bahçe > Mutfak ve Yemek > Mutfak Aleti Aksesuarları > Set Üstü, Fırın ve Ocak Aksesuarları: Kontrol Düğmeleri ve Kadranları; Ocak Gözü Kapakları; Ocak Izgaraları; Ocak Temizleme Setleri; Ocak Üstü Damlama Tepsileri; Ocak Koruyucuları; Fırın Kapısı Contaları ve Sızdırmazlık Elemanları; Fırın Eldiveni; Fırın Torbaları; Raflar; Davlumbaz Filtreleri
ja: ホーム・ガーデン > キッチン・ダイニング > キッチン家電関連用品 > コンロ/オーブン/レンジ用品: コントロールノブ・ダイヤル; コンロ用バーナーカバー; コンロ用五徳; コンロクリーニングキット; コンロ用ドリップパン; コンロプロテクター; オーブンドアガスケット・シール; オーブングローブ; オーブンライナー; ラック; レンジフードフィルター
ru: Дом и сад > Кухня и сервировка стола > Аксессуары для кухонной техники > Аксессуары для варочных панелей, духовых шкафов и плит: Ручки управления и регуляторы; Крышки конфорок варочной панели; Решетки для газовых плит; Наборы для очистки варочных панелей; Поддоны для сбора капель на плите; Коврики для варочных панелей; Уплотнители и прокладки дверцы духовки; Прихватки для духовых шкафов; Коврики-подкладки для духовых шкафов; Решетки; Фильтры для кухонных вытяжек
lt-LT: Namai ir sodas > Virtuvė ir valgomasis > Virtuvės prietaisų priedai > Kaitlenčių, orkaičių ir viryklių priedai: Valdymo rankenėlės ir ratukai; Kaitlenčių degiklių dangteliai; Kaitlenčių degiklių grotelės; Kaitlenčių valymo rinkiniai; Kaitlenčių lašų surinkimo indai; Kaitlenčių apsaugos; Orkaitės durelių tarpinės ir sandarikliai; Orkaitės pirštinės; Orkaitės įdėklai; Lentynos; Gartraukių filtrai
fr: Maison et jardin > Arts de la table et arts culinaires > Accessoires petit électroménager > Accessoires pour plaques de cuisson, fours et cuisinières: Boutons et molettes de commande; Couvercles pour brûleurs de cuisinière; Grilles pour brûleurs de cuisinière; Kits de nettoyage pour plaques de cuisson; Bacs d'égouttage pour tables de cuisson; Protecteurs de plaques de cuisson; Joints et garnitures pour portes de four; Gants de four; Revêtements de four; Supports; Filtres pour hottes de cuisine
en: Home & Garden > Kitchen & Dining > Kitchen Appliance Accessories > Cooktop, Oven & Range Accessories: Control Knobs & Dials; Cooktop Burner Covers; Cooktop Burner Grates; Cooktop Cleaning Kits; Cooktop Drip Pans; Cooktop Protectors; Oven Door Gaskets & Seals; Oven Gloves; Oven Liners; Racks; Range Hood Filters
es: Casa y jardín > Cocina y comedor > Accesorios para aparatos de cocina > Accesorios para placas de cocción, hornos y cocinas de gas: Perillas y diales de control; Cubiertas para quemadores de cocina; Rejillas para quemadores; Kits de limpieza para placas de cocción; Bandejas recolectoras de la placa de cocina; Protectores de placas de cocción; Juntas y sellos para puertas de horno; Guantes para horno; Revestimientos para horno; Estantes; Filtros de campana extractora
de: Heim & Garten > Küche & Esszimmer > Zubehör für Küchengeräte > Zubehör für Herdplatten, Backöfen und Küchenherde: Bedienknöpfe und Drehregler; Kochfeld-Brennerabdeckungen; Kochfeld-Brennerroste; Herdplatten-Reinigungssets; Tropfschalen für Kochfelder; Herdabdeckplatten; Ofentürdichtungen; Ofenhandschuhe; Ofenschutzfolien; Gitterroste; Dunstabzugshaubenfilter
hr-HR: Dom i vrt > Kuhinja i blagovaonica > Pribor za kuhinjske aparate > Dodaci za kuhinjsku plohu, pećnicu i štednjak: Kontrolne tipke i brojčanici; Poklopci plamenika na površini za kuhanje; Rešetke za plamenike na štednjaku; Kompleti za čišćenje kuhinjskih ploha; Posude za skupljanje masnoće na površini za kuhanje; Zaštite za kuhinjske plohe; Brtve i zaptivke za vrata pećnice; Rukavice za pećnicu; Obloge za pećnicu; Rešetke; Filtri za kuhinjske nape
hu: Otthon és kert > Konyha és étkező > Konyhaigép-kiegészítők > Főzőlap-, sütő- és tűzhely-kiegészítők: Vezérlőgombok és tárcsák; Tűzhelyégő-fedők; Főzőlapégőrácsok; Főzőlaptisztító készletek; Tűzhely csepegtetőtálcák; Főzőlapvédők; Sütőajtó tömítések és szigetelések; Sütőkesztyűk; Sütőbetétek; Állványok; Páraelszívó-szűrők
sl-SI: Dom in vrt > Kuhinja in jedilnica > Dodatki za kuhinjske aparate > Dodatki za kuhalne plošče, pečice in štedilnike: Kontrolni gumbi in številčnice; Pokrovi gorilnikov za kuhalne plošče; Rešetke za gorilnike na štedilniku; Kompleti za čiščenje kuhalnih plošč; Posode za odcejanje hrane za kuhalne plošče; Zaščitne prevleke za kuhalne plošče; Tesnila za vrata pečice; Rokavice za pečico; Podloge za pečico; Rešetke; Filtri za kuhinjsko napo
vi: Nhà và vườn > Phòng bếp và phòng ăn > Phụ kiện đồ dùng nhà bếp > Phụ kiện bếp, lò nướng & lò bếp: Núm vặn và nút điều khiển; Nắp đậy họng bếp; Vỉ Bếp; Bộ dụng cụ vệ sinh bếp; Khay hứng dầu mỡ bếp nấu; Dụng cụ bảo vệ bếp; Ron và vòng đệm cửa lò nướng; Găng tay lò nướng; Tấm lót lò nướng; Giá; Bộ lọc máy hút mùi
bg-BG: Дом и градина > Кухня и трапезария > Аксесоари за кухненски уреди > Аксесоари за готварски плотове, фурни и печки: Контролни копчета и циферблати; Капаци за котлони; Решетки за котлони на готварска печка; Комплекти за почистване на готварски плотове; Подложни тавички; Протектори за готварски плотове; Уплътнения за врати на фурни; Ръкавици за фурна; Подложки за фурна; Решетки; Филтри за аспиратори
pt-BR: Casa e jardim > Produtos de cozinha e aparelhos de jantar > Acessórios para eletrodomésticos de cozinha > Cooktop, forno e acessórios para cozinhar: Botões e seletores de controle; Capas para queimadores de cooktop; Grades de queimadores para cooktops; Kits de limpeza de cooktop; Bandejas coletoras de cooktop; Protetores de cooktop; Vedantes e juntas da porta do forno; Luvas para forno; Forros de forno; Racks; Filtros para exaustor
th: บ้านและสวน > ห้องครัวและการรับประทานอาหาร > อุปกรณ์เครื่องใช้ในครัว > อุปกรณ์เตา เตาอบ และเตาหุงต้ม: ปุ่มควบคุมและแป้นหมุน; ฝาครอบหัวเตา; ตะแกรงเตาประกอบอาหาร; ชุดทำความสะอาดเตา; ถาดรองน้ำมันเตา; อุปกรณ์ป้องกันเตา; ซีลและปะเก็นประตูตู้อบ; ถุงมือเตาอบ; แผ่นรองเตาอบ; ชั้นวางของ; ตัวกรองเครื่องดูดควัน
sk-SK: Dom a záhrada > Kuchyňa a jedáleň > Príslušenstvo pre kuchynské spotrebiče > Príslušenstvo pre varné dosky, rúry a sporáky: Ovládacie gombíky a číselníky; Kryty horákov varnej dosky; Rošty horákov varnej dosky; Súpravy na čistenie varných dosiek; Odkvapkávacie misky na varnú dosku; Ochranné kryty varnej dosky; Tesnenia a izolácia dvierok rúry; Kuchynské rukavice; Ochranné fólie do rúry; Rošty; Filtre odsávača pár
ko: 가정/원예 용품 > 주방/식탁 > 주방가전 부대용품 > 쿡탑/오븐/레인지 부대용품: 조절 노브 및 다이얼; 쿡탑 버너 덮개; 쿡탑 버너 그레이트; 쿡탑 청소 키트; 쿡탑 드립 팬; 쿡탑 보호용품; 오븐 도어 개스킷 및 씰; 오븐 장갑; 오븐 라이너; 선반; 후드 필터
pt-PT: Casa e jardim > Cozinha e refeições > Acessórios de aparelhos domésticos > Acessórios para placa de fogão, forno e fogão: Botões e mostradores de controlo; Tampas dos queimadores do fogão; Grelhas para fogão; Kits de limpeza para placa de fogão; Tabuleiros coletores de gordura para fogão; Protetores para placa de fogão; Juntas e vedantes para portas de forno; Luvas de forno; Revestimentos para o forno; Prateleiras de grelha; Filtros para exaustor
fi: Koti ja puutarha > Keittiö ja ruokailu > Keittiölaitteiden lisätarvikkeet > Lieden, uunin ja hellan lisätarvikkeet: Ohjausnupit ja -valitsimet; Keittotasojen suojukset; Kaasulieden ritilät; Lieden puhdistussetit; Keittotasojen tippa-astiat; Liesisuojat; Uuninluukun tiivisteet; Patakintaat; Uunisuojat; Telineet; Liesituulettimen suodattimet
sv: Hem och trädgård > Kök och matsal > Tillbehör till köksapparater > Hällar, ugn och spis: Vred och reglage; Hällskydd; Brännargaller; Rengöringskit för hällar; Droppskålar för spishällar; Skydd för spishällar; Packningar och tätningar för ugnsluckor; Ugnsvantar; Ugnsfoder; Rack; Kåpfilter
el: Σπίτι & κήπος > Κουζίνα & τραπεζαρία > Αξεσουάρ οικιακών συσκευών > Αξεσουάρ εστιών, φούρνων & κουζινών: Κουμπιά & επιλογείς ελέγχου; Καλύμματα εστιών; Σχάρες εστιών; Κιτ καθαρισμού εστιών; Δίσκοι συλλογής υγρών εστιών; Προστατευτικά εστιών; Λάστιχα & στεγανοποιητικά πόρτας φούρνου; Γάντια φούρνου; Επενδύσεις φούρνου; Ράφια; Φίλτρα απορροφητήρα
pl: Dom i ogród > Kuchnia i jadalnia > Akcesoria do sprzętów kuchennych > Akcesoria do płyt kuchennych, piekarników i kuchenek: Gałki i pokrętła sterujące; Pokrywy na palniki; Ruszty do palników; Zestawy do czyszczenia płyt kuchennych; Tace ociekowe do kuchenek; Ochraniacze płyt kuchennych; Uszczelki do drzwi piekarnika; Rękawice do piekarnika; Wkładki do piekarnika; Stojaki; Filtry okapów kuchennych
da: Hjem og have > Køkken og spisestue > Køkkenapparater – tilbehør > Tilbehør til komfurer, kogeplader og ovne: Kontrolknapper og drejeknapper; Dæksler til kogeplader; Riste til kogeplader; Kogepladerengøringssæt; Drypbakker til kogeplader; Kogepladebeskyttere; Pakninger og tætninger til ovnlåger; Ovnhandsker; Ovnpapir; Stativer; Emhættefiltre
zh-CN: 家居与园艺 > 厨房/餐厅 > 厨房电器配件 > 炉灶、烤箱与组合灶台配件: 控制旋钮/刻度盘; 炉灶火盖; 炉灶炉架; 炉灶清洁套件; 炉灶滴油盘; 炉灶保护罩; 烤箱门密封圈/密封条; 烤炉手套; 烤炉垫; 托架; 抽油烟机过滤器
nl: Huis en tuin > Keuken en eetkamer > Accessoires voor keukenmachines > Accessoires voor kookplaten, ovens en fornuizen: Bedieningsknoppen en draaiknoppen; Kookplaatbeschermers; Pannendragers voor kookplaten; Reinigingskits voor kookplaten; Opvangschalen voor kookpitten; Beschermers voor kookplaten; Ovendeurrubbers; Handschoenen voor ovens; Voeringen voor ovens; Rekken; Kapfilters voor fornuizen
nb: Hjem og hage > Kjøkken og spiserom > Tilbehør til kjøkkenapparater > Tilbehør til koketopper og ovner: Kontrollknapper og -hjul; Deksler til koketoppbrennere; Rister til koketopper; Rengjøringssett for kokeplater; Drypppanner til koketopper; Beskyttelse for kokeplater; Pakninger og tetninger til ovnsdør; Grytehansker; Grytetrekk; Stativer; Filtre for avtrekksvifter
it: Casa e giardino > Cucina e pranzo > Accessori strumenti cucina > Accessori per fornelli, forni e fuochi: Manopole e quadranti di controllo; Copri bruciatori per piano cottura; Griglie per bruciatori del piano cottura; Kit per la pulizia del piano cottura; Leccarde per piano cottura; Protezioni per piano cottura; Guarnizioni e sigilli per porte di forni; Guanti da forno; Fodere per forno; Scaffali; Filtri per cappe da cucina
ro-RO: Casă și grădină > Bucătărie și sufragerie > Accesorii pentru electrocasnice de bucătărie > Accesorii pentru plită, cuptor și aragaz: Butoane și cadrane de control; Capace pentru arzătoare de plită; Grătare pentru arzătoarele plitei; Seturi pentru curățare plite; Tăvițe colectoare pentru plită; Protecții pentru plite; Garnituri și etanșări pentru ușa cuptorului; Mănuși pentru cuptor; Inserții cuptor; Grilaje; Filtre hotă
cs: Dům a zahrada > Kuchyně a jídelny > Kuchyňské spotřebiče – příslušenství > Příslušenství pro varné desky, plotny a vařiče: Ovládací knoflíky a číselníky; Kryty hořáků varné desky; Rošty hořáků varné desky; Sady na čištění varných desek; Odkapávací pánve na varnou desku; Chrániče varných desek; Těsnění a uzávěry dvířek trouby; Rukavice na pečení; Vložky do trouby; Rošty; Filtry digestoře